臺灣高雄地方法院刑事判決　　　　　　　96年度訴字第2751號
公　訴　人　臺灣高雄地方法院檢察署檢察官
被　　　告　甲○○
選任辯護人　溫三郎律師
上列被告因違反毒品危害防制條例案件，經檢察官提起公訴（96
年度偵字第8316號），本院判決如下：
    主  文
甲○○共同運輸第二級毒品，處有期徒刑玖年。扣案如附表一所
示之第二級毒品甲基安非他命拾參包，均沒收銷燬之；如附表二
所示之物，均沒收之。
    事  實
一、甲○○明知甲基安非他命屬毒品危害防制條例所列管之第二
    級毒品，不得運輸、販賣或轉讓，竟與僅知為「王」姓，名
    字、年籍均不詳，綽號「勇哥」之成年男子（下稱「勇哥」
    ），共同基於運輸第二級毒品甲基安非他命之犯意聯絡，於
    民國96年3 月15日10時許，以其持用之0000000000號行動電
    話接聽綽號「勇哥」之成年男子來電後，即受其運輸之委託
    ，而依約於同日10時40分許前往高雄市○○區○○路與五福
    路路口向「勇哥」拿取第二級毒品甲基安非他命13包（合計
    驗前淨重486.445 公克，驗後淨重486.436 公克）後，即駕
    駛車號3736-XD 號自用小客車載運上開毒品至「勇哥」所指
    定之高雄市前鎮區○○○路上「合作金庫」，欲交付予綽號
    「阿其」之成年男子，嗣於同日11時20分許，甲○○駕車行
    抵高雄市前鎮區○○○路138 號前，而攜帶以手提紙袋裝盛
    、上以廣告單覆蓋之前揭毒品下車時欲行交付時，為警當場
    查獲，並扣得如附表一所示第二級毒品甲基安非他命13包、
    如附表二所示供其運輸毒品使用之行動電話1 具、手提紙袋
    1 只、廣告單1 張及與本件犯行無涉之行動電話2 具。
二、案經行政院海岸巡防署南部地區巡防局、高雄縣政府警察局
    鳳山分局分別報告臺灣高雄地方法院檢察署檢察官偵查起訴
    。
    理  由
壹、程序方面：
一、證據能力：
（一）按證人、鑑定人依法應具結而未具結者，其證言或鑑定意
      見，不得作為證據，同法第158 條之3 定有明文。是由上
      開條文反面解釋可知，證人凡依法應具結而經具結者，即
      有證據能力。證人林美秀於偵查中經具結所為之證言，依
      上開規定自均有證據能力。
（二）通訊保障及監察法業於88年7 月14日制定公布，同年月16
      日生效，司法警察機關因偵辦刑事案件，為蒐集或調查證
      據，而有實施通訊監察之必要者，於偵查中應由檢察官依
      職權或聲請核發通訊監察書，載明應記載事項，始得為之
      ，其有急迫之情形經檢察官口頭通知先予執行通訊監察者
      ，亦應於24小時內補發通訊監察書，同法第5 條、第6 條
      、第11條分別定有明文。本件業經高雄市政府警察局聲請
      核發通訊監察書，並經臺灣高雄地方法院檢察署檢察官核
      發96年雄檢博為聲監（續）字第001075號、第001076號通
      訊監察書，有上開通訊監察書附卷可稽（海岸巡防署高雄
      市機動查緝隊刑案偵查卷宗，下稱「警一卷」，第30-33
      頁），則上開通訊監察書既係透過法定程序所為，其所監
      聽之譯文（警一卷第34-35 頁），依法有證據能力，得作
      為證據。
（三）卷附高雄醫學大學附設中和紀念醫院96年3 月27日編號00
      00-000號檢驗報告、高雄市立凱旋醫院96年3 月21日編號
      A00000000 號濫用藥物尿液檢驗報告各1 份，係上開鑑定
      機關接受員警囑託於審判外所為檢驗鑑定，並非於例常業
      務過程中必然、接續不斷製作之紀錄文書或證明文書，尚
      與刑事訴訟法第159 條之4 第2 款規定不合，惟觀諸前開
      檢驗報告之內容，係經各該醫院專業人員就扣案之毒品、
      被告尿液是否具有第一、二級毒品陽性反應所為檢驗之結
      果為證明，並經檢驗人員簽名或蓋章並加蓋該院鑑定專用
      章或關防後所出具，顯係檢驗人員基於其專業能力，經儀
      器檢測、判斷後始行製作，可信度甚高，且司法機關隨時
      可以鑑定證人身分到庭為詳細分析立證，接受檢、辯、被
      告雙方對質、詰問，若有錯誤，甚易發現並糾正，是該專
      業意見之可信度甚高。是上開檢驗報告均屬於可信之特別
      情況下製作之文書，依刑事訴訟法第159 條之4 第3 款規
      定，認有證據能力。
（四）按被告以外之人（包括證人、鑑定人、告訴人、被害人及
      共同被告等）於審判外之陳述雖不符刑事訴訟法第159 條
      之1 至之4 等4 條之規定，而經當事人於審判程序同意作
      為證據，法院審酌該言詞陳述或書面陳述作成時之情況，
      認為適當者，亦得為證據；當事人、代理人或辯護人於法
      院調查證據時，知有刑事訴訟法第159 條第1 項不得為證
      據之情形，而未於言詞辯論終結前聲明異議者，視為有前
      項之同意，同法第159 條之5 定有明文。本件卷附查獲煙
      毒、麻醉藥品案件犯罪嫌疑人姓名對照表（警一卷第26頁
      ）、行政院海岸巡防署南部地區巡防局高雄市機動查緝隊
      偵辦「甲○○毒品案」案件偵辦報告書（偵卷第10頁）各
      1 份，於本院審判程序業經檢察官及被告、辯護人表明同
      意作為證據使用，本院審酌上開證據之取得並無任何違背
      法定程序之情事，與待證事實有關聯性，依其作成時之情
      況，認為適當，依上開規定，均得為證據。另辯護人雖辯
      稱：本件被告案發時固持有第二級毒品甲基安非他命，惟
      被告係將該毒品裝在「手提紙袋」內，從外觀並無可知被
      告持有毒品，警方係先逮捕被告後始強行搜索被告之手提
      紙袋方發現被告持有毒品，故不符合現行犯之逮捕及搜索
      之法定要件，依毒樹果實理論，警方因違法逮捕、搜索扣
      押，乃至後續製作筆錄等，均不得作為犯罪之證據云云。
      惟按逮捕、搜索乃各自獨立之強制處分，刑事訴訟法對於
      逮捕、搜索之要件及程序，各有不同之規範，逮捕是否違
      反法定程序，自應以逮捕本身是否違反刑事訴訟法針對逮
      捕所為之規範，而為判斷。次按現行犯，不問何人得逕行
      逮捕之；犯罪在實施中或實施後即時發覺者，為現行犯，
      刑事訴訟法第88條第1 項、第2 項分別定有明文，是任何
      人於犯罪進行中、實施後相當緊密時間內，均得逕行為合
      法之緊急逮捕，司法警察自亦得行使此權，合先敘明。查
      本案承辦之員警許育勝係經由被告所持用之0000000000號
      行動電話於96年3 月15日0 時36分許、同日9 時55分許、
      10時34分許與持用0000000000號行動電話之不詳男子之通
      話內容得知被告涉嫌毒品交易後，專案小組人員隨即前往
      埋伏查緝等情，有行政院海岸巡防署南部地區巡防局高雄
      市機動查緝隊偵辦「甲○○毒品案」案件偵辦報告書及被
      告所持用上開門號之通訊監察譯文各1 份在卷可考（偵卷
      第10頁、警一卷第34頁），佐以被告與不詳男子於96年3
      月15日0 時36分許、10時34分許之通訊監察內容略以（A
      ：代表被告；B 代表該不詳男子）：「B ：明天確定有喔
      ？A ：有啦有啦。B ：你明天有”珠子”順便訂一下。‧
      ‧‧B ：如果有辦法明天早上跟我說。A ：會，我會先跟
      你說。B ：我預計要拿那個。A ：好，我知道。」、「A
      ：董ㄟ是要一櫃還是要一個。B ：一櫃好了沒夠錢。A ：
      沒差啦，我要到了我先去朋友那稍等再去你那。」等語，
      其等對話內容充滿略稱、暗語，乃與一般人對話常態有別
      ，則員警依其偵辦毒品案件經驗，認有毒品交易之高度可
      能，自非無謂推測，且依上開通訊監察譯文內容所示，被
      告於10時34分許為上開通話後，復於同日11時14分許在高
      雄市○○○路56號基地台附近發話予該不詳男子稱：「開
      一下」等語，亦與本件被告於警詢及偵查中所供伊係在查
      獲當日10時40分許到林森路與五福路路口向「勇哥」拿13
      包安非他命，「勇哥」並稱其友人「阿其」會在高雄市○
      ○○路上的合作金庫等伊，伊便依指示前往上開地點欲將
      毒品交給「阿其」，嗣於11時20分許到達一心二路138 號
      前時為警查獲等情（警一卷第4 頁、偵卷第5 頁），其拿
      取及運送毒品之時間、地點恰為密接、吻合，益徵本件警
      方確因對被告實施通訊監察而有根據合理懷疑被告已在實
      施犯罪，並進而前往埋伏跟監，且見時機成熟後即行發動
      逮捕，應認合於上開逕行逮捕現行犯之要件。且本件員警
      依法逮捕被告後，亦經被告同意搜索其隨身手提之紙袋，
      自亦屬合法搜索，是本件並無辯護人所稱違法逮捕進而違
      法搜索、扣押之問題，則員警於合法逮捕被告並合法執行
      搜索後，其據此而為之扣押程序自亦屬適法，是本案之搜
      索、扣押筆錄、扣押物品目錄表、警詢筆錄暨扣案之物品
      自均有證據能力而得為本案之證據。
（五）末按傳聞法則乃對於被告以外之人於審判外之言詞或書面
      陳述，亦即針對被告以外之人於審判外以言詞或書面所為
      之供述證據而為之規範。卷附扣案白色晶體初步檢驗照片
      7 張（偵卷第11-14 頁）及查獲現場照片8 張（警一卷第
      13-16 頁），乃以科學、機械之方式，對於當時狀況所為
      忠實且正確之記錄，性質上並非供述證據，應無刑事訴訟
      法第159 條第1 項規定之適用。
貳、實體方面：
一、訊據被告固坦承其確有於上揭時、地攜帶第二級毒品甲基安
    非他命13包為警當場查獲之事實，惟矢口否認有何運輸毒品
    之犯行，辯稱：伊是單純幫綽號「阿其」之成年男子向綽號
    「勇哥」之成年男子購買上開毒品，伊不是運輸云云。經查
    ：
（一）被告於96年3 月15日10時40許，在高雄市○○區○○路與
      五福路路口收受綽號「勇哥」之成年男子所交付之第二級
      毒品甲基安非他命13包，欲前往高雄市前鎮區○○○路上
      「合作金庫」將上開第二級毒品甲基安非他命交付予綽號
      「阿其」之成年男子，嗣於同日11時20分許，被告駕駛車
      號3736-XD 號自用小客車載運上開毒品至前開地點後，將
      以手提紙袋裝盛之上開毒品攜帶下車步行至高雄市前鎮區
      ○○○路138 號前時，為警當場查獲之事實，業據被告供
      陳不諱，且有搜索、扣押筆錄暨扣押物品目錄表1 份（警
      一卷第7-12頁）、查獲現場照片8 張（警一卷第13-16 頁
      ）、扣案白色晶體初步檢驗照片7 張（偵卷第11-14 頁）
      等件附卷可稽。而被告為警查獲時扣案之晶體13包（合計
      驗前淨重486.445 公克，驗後淨重486.436 公克），經送
      高雄醫學大學附設中和紀念醫院鑑驗結果，均呈第二級毒
      品甲基安非他命陽性反應，亦有該院96年3 月27日編號00
      00 -000 號檢驗報告（偵卷第19頁）在卷可按，此部分事
      實應可認定。
（二）被告雖以上開情詞為辯，惟查，被告於96年3 月15日警詢
      時供稱：伊沒有得到任何利益，伊係單純受綽號「勇哥」
      之成年男子之託，將上開毒品運送交給綽號「阿其」（因
      音譯，故筆錄或有記載為「阿棋」者）之人；該毒品不是
      要販賣，「勇哥」只是要伊拿給「阿其」，伊不知道販賣
      金額多少等語（警一卷第5 頁）、於同日偵查中供稱：「
      勇哥」叫伊將第二級毒品甲基安非他命拿到一心二路上之
      合作金庫交予其友人「阿其」等語（偵卷第5 頁）、於同
      日本院羈押訊問時供稱：伊承認有幫綽號「勇哥」之人運
      送13包甲基安非他命前去交予「阿其」，伊只是幫朋友運
      送而已，不知道會如此嚴重等語（聲羈卷第4-6 頁）、於
      同年4 月11日偵查中供稱：是「勇哥」託伊拿甲基安非他
      命到查獲地點去給「阿棋」等語（偵卷第18頁）、同年7
      月11日於本院羈押訊問時供稱：是「勇哥」託伊拿13包甲
      基安非他命到一心二路合作金庫那邊交給「阿其」，伊只
      是單純受託幫人攜帶毒品交給「阿其」等語（院卷第15-1
      6 頁），均一致供稱伊係受綽號「勇哥」之成年男子之託
      將上開第二級毒品甲基安非他命13包運送至高雄市前鎮區
      ○○○路上之合作金庫欲交予綽號「阿其」之成年男子，
      而未見被告所稱其係幫綽號「阿其」之成年男子向綽號「
      勇哥」之成年男子購買毒品之辯詞，是被告嗣於本院96年
      8 月17日行準備程序時始更異其辯詞供稱其係幫綽號「阿
      其」之成年男子購買毒品云云，已非能遽信，且被告於偵
      查中供稱：伊不知道「阿棋」名字，亦不知其住何處等語
      （偵卷第17 -18頁），並於本院審理中亦供稱：伊知悉持
      有毒品係犯罪行為；「阿其」並無給伊任何代價等語（院
      卷第60頁），可見被告與綽號「阿其」之成年男子並非熟
      識；雖被告於本院審理中供稱：伊將「阿其」行動電話輸
      入在其扣案之NOKIA 廠牌手機之中，且經本院當庭勘驗其
      手機「電話簿」中有記載「其」、「0000000000號」之電
      話號碼，惟被告於偵查中業已明確供稱：因為是勇哥要伊
      拿安非他命給「阿棋」，所以伊不知「阿棋」的電話（偵
      卷第17-18 頁），佐以被告於本院審理中經質之「（問：
      阿其你在手機電話裡面記載何名字？）」，被告先回答：
      「陸」，然經本院勘驗該手機結果，該手機「電話簿」僅
      有顯示「陸先生」之電話「0000000000號」，並無被告所
      述「陸」、「陸陸」後，乃當庭交付電話給被告親自操作
      ，被告始答稱伊係記載「其」、「0000000000號」等語（
      院卷第58頁），則上開手機內所記錄之「其」與被告所稱
      之「阿其」是否為同一人，已非無疑，況縱認該電話係被
      告所稱「阿其」所有，然被告係在高雄市○○區○○路與
      五福路路口收受綽號「勇哥」之成年男子所交付之第二級
      毒品甲基安非他命13包，再依其指示帶至高雄市前鎮區○
      ○○路上「合作金庫」交付予「阿其」之事實，迭據被告
      供承不移，則上開電話號碼亦非無可能係「勇哥」所交予
      被告供其到達目的地聯絡「阿其」之用，此由上述被告就
      其手機中關於「阿其」電話究如何記載顯非熟悉一情益得
      證之，是無法以被告手機中有如上之記載而認被告與「阿
      其」係有所熟識；又被告於警詢中亦明確供稱：上開毒品
      係「勇哥」交給伊，伊只知是安非他命，但不知其數量及
      價錢是多少等語（警一卷第5 頁），則被告既與「阿其」
      非熟識，何以干冒受刑事訴追之風險而為「阿其」向綽號
      「勇哥」之成年男子購買如此數量龐大之毒品，且豈會連
      購買毒品之數量及金額均一無所知？再者，被告於本院審
      理雖辯稱：伊於警詢時係擔心若供出伊係幫「阿其」向「
      勇哥」購買毒品，即「勇哥」販賣毒品予「阿其」之實情
      ，會遭「勇哥」報復，所以才供稱係為「勇哥」運送毒品
      予「阿其」，但後來在偵訊時伊已向檢察官供明此情，且
      向檢察官說伊要擔任臥底云云。惟查，被告係至本院準備
      程序時始以上情為辯，已如前述，則被告所辯伊於偵查中
      已向檢察官供明伊係幫忙購買毒品一節，顯與事實有悖，
      且參以被告前曾任職於高雄市警察局鼓山分局刑事組乙情
      ，亦據被告供陳在卷（偵卷第6 頁），則被告對於販賣或
      運輸毒品均屬重罪應無不知之理，此觀上開被告自承知悉
      持有毒品即屬犯罪行為乙情益明，則依被告於警詢中所供
      伊係幫綽號「勇哥」之成年男子運送第二級毒品甲基安非
      他命予綽號「阿其」之成年男子等情，則亦足使綽號「勇
      哥」之人涉有共同運輸毒品之罪嫌，是被告所辯伊係怕被
      「勇哥」報復始未於警詢時將實情託出云云，亦非可採。
（三）第按毒品危害防制條例第4 條第2 項運輸第二級毒品罪，
      「不以國外輸入國內或國內輸出國外為限，其在國內運送
      者，亦屬之。至零星夾帶或短途持送自得斟酌實際情形，
      依持有煙毒罪論科」（司法院36年院解字第3541號解釋意
      旨參照）、「院解字第三五四一號解釋係指無運輸或販賣
      之意圖單純持有煙毒者而言，並非謂凡零星夾帶或短途持
      送煙毒者，不問其犯意如何概論以持有煙毒之罪」（司法
      院37年院解字第3853號解釋意旨參照）。易言之，雖零星
      夾帶或短途持送毒品，若有運輸之故意亦可能該當運輸毒
      品犯行。又所謂「運輸」毒品，係指轉運輸送毒品，亦即
      由一地轉運輸送另一地，係指單純運輸並無他項目的而言
      ，苟因有他項目的而運輸，則他項目的如果構成犯罪，即
      應分別情形按牽連犯或想像競合犯論擬，不能置他項罪名
      於不問；運輸毒品或運送走私物品罪之成立，並非以所運
      輸之毒品或運送之走私物品已運抵目的地為完成犯罪之要
      件；是以，區別各該罪既遂、未遂之依據，應以已否起運
      離開現場為準，如已起運離開現場，其構成要件之輸送行
      為即已完成，不以達到目的地為既遂之條件（最高法院92
      年度台上字第1288號、95年度台上字990 號判決意旨參照
      ）。本案被告與綽號「勇哥」之成年男子係基於運輸第二
      級毒品之犯意聯絡，由被告於96年3 月15日10時40分許前
      往高雄市○○區○○路與五福路路口向「勇哥」拿取上述
      合計驗前淨重486.445 公克之第二級毒品甲基安非他命13
      包後，於同日11時20分許駕車運輸至約定交付地點高雄市
      前鎮區○○○路「合作金庫」附近即高雄市前鎮區○○○
      路138 號前為警查獲，業如前述，又被告在上開路口向「
      勇哥」拿取毒品後，即直接駕車至前揭約定地點乙情，亦
      據被告於本院審理時供陳在卷（院卷第61頁），是自被告
      所攜帶之毒品數量及運送之車程以觀，顯非零星夾帶或短
      途持送第二級毒品甲基安非他命，且被告既已著手駕車離
      開起運地行至約定交付地點附近而為警查獲，即已達搬運
      輸送行為之階段，而屬運輸既遂程度，是辯護人辯稱：被
      告尚未到達目的地將上開毒品交付予特定人，則屬未遂云
      云，無可採信。綜上，本件事證明確，被告運輸第二級毒
      品既遂之犯行，洵堪認定，應依法論科。
二、核被告所為，係犯毒品危害防制條例第4 條第2 項之運輸第
    二級毒品罪。公訴意旨認被告係犯毒品危害防制條例第4 條
    第6 項、第2 項運輸第二級毒品未遂罪，容有未洽，惟與本
    院論罪科刑適用之法條，僅有行為既、未遂之犯罪狀態之不
    同，自無變更起訴法條之必要，附此敘明。被告就本件運輸
    第二級毒品犯行與綽號「勇哥」之成年男子間，有犯意聯絡
    及行為分擔，均為共同正犯。又被告持有第二級毒品甲基安
    非他命後進而運輸，其持有之低度行為應為運輸之高度行為
    所吸收，不另論罪。爰審酌毒品對我國社會之安寧秩序及國
    人之身心健康可能產生之危害至鉅，政府三令五申禁絕毒品
    之流通，被告竟與綽號「勇哥」之成年男子共同運輸第二級
    毒品，且所運輸之第二級毒品甲基安非他命合計驗前淨重達
    468.445 公克，業如前述，數量龐大，所生危害嚴重，且犯
    後猶飾詞狡辯，態度不佳，惟念及被告並非策劃本件運輸犯
    行之主謀，其可責難性自當有別，且扣案之毒品尚未交付綽
    號「阿其」之成年男子而流入市面造成進一步實害，且迄無
    任何犯罪科刑資料，有臺灣高雄地方法院檢察署刑案資料查
    註紀錄表及臺灣高等法院被告前案紀錄表各1 份可據，及其
    犯罪目的、動機等一切情狀，量處如主文所之刑，以資懲儆
    。另扣案之白色晶體13包（合計驗前淨重486.445 公克，驗
    後淨重486.436 公克），經鑑驗確呈第二級毒品甲基安非他
    命陽性反應，已如前述，均應依毒品危害防制條例第18條第
    1 項前段規定宣告沒收銷燬之；又本件用以包覆扣案第二級
    毒品甲基安非他命之夾鏈袋共13只，其內均有第二級毒品甲
    基安非他命殘渣一情，業據本院於96年9 月18日審理時當庭
    勘驗無訛（院卷第53頁），該等袋內殘留之極微量第二級毒
    品甲基安非他命衡情與夾鏈袋無法析離，應整體視為扣案之
    第二級毒品甲基安非他命，不問屬於犯人與否，均併予沒收
    銷燬。至於鑑驗耗用之毒品既已滅失，自無庸宣告沒收銷燬
    ，附此敘明。第按犯第4 條至第9 條、第12條、第13條或第
    14 條 第1 項、第2 項之罪者，其供犯罪所用或因犯罪所得
    之財物，均沒收之，如全部或一部不能沒收時，追徵其價額
    或以其財產抵償之，毒品危害防制條例第19條第1 項定有明
    文。又上開有關沒收之規定，係刑法第38條第1 項第2 款、
    第3項 之特別規定，採義務沒收主義，故供犯該項所列之罪
    所用之物，如屬於犯人所有，即應沒收，並不以專供犯罪之
    用為限（最高法院90年度台非字第59號裁判意旨參照）。本
    件扣案第二級毒品甲基安非他命除以上開包裝袋直接包覆外
    ，另裝盛於扣案之手提紙袋內攜帶運輸一情，業據被告供陳
    在卷（院卷第54頁），至被告雖供稱扣案之廣告單1 紙只是
    單純放在上開手提紙袋內云云，惟本件扣案毒品為警查獲時
    ，係裝在上開手提紙袋內，並以扣案之廣告單覆蓋乙情，有
    前開偵辦報告書1 份及卷附查獲現場照片3 張可參（高雄縣
    政府警察局鳳山分局刑事案件報告書第35-36 頁），佐以被
    告知悉持有毒品亦屬犯罪行為乙情，業如前述，則其以廣告
    單覆蓋上開毒品後裝袋運送以掩人耳目亦符常情，足認上開
    手提紙袋及廣告單分別係裝盛、遮蓋第二級毒品甲基安非他
    命，防其裸露、潮濕或遭識破，便於運輸攜帶所用之物，且
    堪認係委託被告運輸之共犯「勇哥」所有，依共犯一體負責
    原則，應依毒品危害防制條例第19條第1 項規定併予宣告沒
    收；扣案搭配門號0000000000號SIM 卡使用之NOKIA 牌行動
    電話1 具，為被告所有，業據被告供明在卷（院卷第15頁）
    ，且上開該SIM 卡為行動電話服務使用之介面，於出租之同
    時，附帶提供給消費者使用，而已將所有權移轉給消費者，
    不再屬電信公司所有，為本院審判職務上已知之事實，是該
    SIM 卡亦為被告所有之物，並與上開手機同為被告於本案供
    聯絡運輸毒品犯罪所用之物，亦應依同條例第19條第1 項規
    定併予宣告沒收。至扣案之搭配門號0000000000號SIM 卡使
    用之黑色ANYCALL 牌行動電話及搭配門號0000000000號SIM
    卡使用之銀色ANYCAL L牌行動電話各1 具，雖均係被告所有
    ，然遍查本件卷證資料並無證據證明被告有以上開門號聯繫
    本件運輸毒品事宜，故依上開條文及裁判意旨，爰均不併予
    宣告沒收，附此說明。
據上論斷，應依刑事訴訟法第299 條第1 項前段，毒品危害防制
條例第4 條第2 項、第18條第1 項前段、第19條第1 項，刑法第
11條、第28條，判決如主文。
本案經檢察官乙○○到庭執行職務。
中　　華　　民　　國　　96　　年　　10　　月　　9　　日
                  刑事第十三庭  審判長法　官　黃惠玲
                                      法  官  郭宜芳
                                      法  官  蔣志宗
以上正本證明與原本無異。
如不服本判決，應於判決送達後10日內，向本院提出上訴狀。
中　　華　　民　　國　　96　　年　　10　　月　　9 　　日
　　　                                書記官　李憶如
┌───────────────────────────┐
│附表一                                                │
├────┬──────────┬───────────┤
│物品名稱│數量                │ 檢驗報告             │
├────┼──────────┼───────────┤
│白色晶體│13包（合計驗前淨重  │均驗呈第二級毒品甲基安│
│        │486.445 公克，驗後  │非他命陽性反應（高雄醫│
│        │淨重486.436 公克）  │學大學附設中和紀念醫院│
│        │                    │96年3 月27日編號9603-3│
│        │                    │78號檢驗報告）        │
└────┴──────────┴───────────┘
┌───────────────────────────┐
│附表二                                                │
├────┬────────────┬───┬─────┤
│物品名稱│數量                    │所有人│沒收理由  │
├────┼────────────┼───┼─────┤
│手提紙袋│1只                     │共犯「│供犯罪所用│
│        │                        │勇哥」│          │
├────┼────────────┼───┼─────┤
│廣告紙  │1張                     │共犯「│供犯罪所用│
│        │                        │勇哥」│          │
├────┼────────────┼───┼─────┤
│手機    │1 具（手機序號：00000000│甲○○│供犯罪所用│
│        │00000000號，內含門號0915│      │          │
│        │943994號SIM卡1張）      │      │          │
└────┴────────────┴───┴─────┘
附錄本件論罪科刑之法條：
毒品危害防制條例第4條第2項：
製造、運輸、販賣第二級毒品者，處無期徒刑或7 年以上有期徒
刑，得併科新臺幣7 百萬元以下罰金。
